臺灣高等法院刑事裁定　　　　　　　　　 96年度抗字第483號
抗　告　人
即　受刑人　甲○○
上列抗告人因聲請撤銷緩刑案件，不服臺灣士林地方法院96年度
撤緩字第15號，中華民國96年4月16日所為撤銷緩刑之裁定，提
起抗告，本院裁定如下：
    主  文
抗告駁回。
    理  由
一、原裁定略以：本件抗告人即受刑人甲○○因違反商業會計法
    案件（下稱前案），經臺灣臺北地方法院於民國92年8月28
    日以86年訴字第1102號判決處以有期徒刑6月，緩刑4年，於
    92 年10月20日確定。惟抗告人於緩刑期前之91年8月間因故
    意犯違反稅捐稽徵法案件（下稱後案），亦經臺灣士林地方
    法院於95年11月30日以95年簡字第630號處以有期徒刑6月，
    於96年1月2日確定，經核抗告人上述案件均屬故意犯罪，且
    抗告人前案之手段係以相互循環開立進、銷項統一發票以虛
    增業績並向銀行辦理貸款，而與後案係以虛開銷項發票予他
    人作為進項憑證以幫助他人逃漏稅捐之手段相仿，且查後案
    之行為時間點91年8月間，係於前案宣判之日92年8月28日前
    ，故抗告人於前案案件審理中，竟不知警惕而為相類之犯行
    ，足認原宣告之緩刑難收其預期效果，而有執行刑罰之必要
    。其所為合於刑法第75條之1第1項第1款（原裁定誤載為第2
    款）所定撤銷緩刑之原因，裁定撤銷其緩刑之宣告等語。
二、抗告人抗告意旨則謂：抗告人於80年間，係遭不肖會計師波
    及而涉有違反商業會計法之罪，嗣因不堪長年訟累，始同意
    認罪協商。至於在91年8月間所犯違反稅捐稽徵法之罪，則
    已坦承不諱，且深感後悔。懇請予以自新機會，並考量尚有
    年邁雙親賴其看顧，將原裁定撤銷云云。
三、經查：
  (一)查抗告人行為後，刑法及其施行法部分條文業經修正公布，
    並均於95年7月1日施行，修正後刑法第2條第1項係採從舊從
    輕原則，適用最有利於行為人之法律，既曰法律，自較刑之
    範圍為廣，是刑法第2條第1項所為處理者僅限於行為可罰性
    之法律規範變更適用關係，事關執行之緩刑宣告等相關規定
    應無新舊法比較問題，其適用關係必須是以裁判時之法律為
    準（最高法院95年度第8次刑事庭會議決議參照）。再者，
    依新刑法施行法第6條之1規定：「於中華民國94年1月7日刑
    法修正施行前，受緩刑之宣告，94年1月7日修正刑法施行後
    ，仍於緩刑期內者，適用94年1月7日修正施行之刑法第75條
    、第75條之1及第76條規定」，是不論緩刑宣告係在新法施
    行前而適用舊法為之，或新法施行後適用新法為之，皆得依
    新法規定撤銷緩刑，故就撤銷緩刑而言，沒有新舊法何者較
    有利或不利之比較問題，而皆應適用新法規定。
  (二)觀諸臺灣台北地方法院86年訴字第1102號刑事判決、臺灣士
    林地方法院95年度簡字第630號刑事判決及本院被告前案紀
    錄表所載，抗告人確係於前案受緩刑前，有故意犯後案之罪
    之事實，而後案業在前案緩刑期間內受得易科罰金之有期徒
    刑之宣告確定，併參酌其前後犯案之情節，足認原宣告之緩
    刑難收其預期效果，原審認抗告人有刑法第75條之1第1項第
    1 款所規定之情形，依法撤銷其前所受緩刑之宣告，揆諸前
    揭法律之規定，並無違誤，抗告人之抗告為無理由，應予駁
    回。
據上論斷，應依刑事訴訟法第412條，裁定如主文。
中　　華　　民　　國　　96　　年　　5 　　月　　31　　日
　　　　　　　　　刑事第二庭審判長法　官  呂丹玉
　　　　　　　　　　　　　　　　  法　官  王詠寰
　　　　　　　　　　　　　　　　  法　官  林恆吉
以上正本證明與原本無異。
不得再抗告。
                                  書記官  劉文美
中　　華　　民　　國　　96　　年　　5 　　月　　31　　日
